【裁判字號】    95,訴,1998
【裁判日期】    951229
【裁判案由】    毒品危害防制條例
【裁判全文】
臺灣桃園地方法院刑事判決              95年度訴字第1998號
公  訴  人  臺灣桃園地方法院檢察署檢察官
被      告  甲○○
                    （現羈押在臺灣桃園看守所）
上列被告因違反毒品危害防制條例案件，經檢察官提起公訴（95
年度毒偵字第3723號），本院判決如下：
    主  文
甲○○施用第一級毒品，處有期徒刑玖月。扣案之注射針筒壹支
，沒收。
    事  實
一、甲○○前有多次違反毒品危害防制條例案件前科（不構成累
    犯），另於民國90年間因施用毒品案件，經臺灣板橋地方法
    院以90年度毒聲字第429 號裁定送觀察、勒戒，於90年3 月
    24日入勒戒處所，因認無繼續施用傾向，於90年4 月11日出
    所，並經臺灣板橋地方法院檢察署檢察官於90年4 月17日以
    90年度毒偵字第277 號為不起訴處分確定；於91年間因施用
    毒品案件，經本院以91年度毒聲字第1803號裁定令入戒治處
    所施以強制戒治，於91年10月7 日入戒治處所，嗣經本院以
    92年度毒聲字第623 號裁定停止戒治，所餘戒治期間付保護
    管束，於92年4 月2 日出所，其後本院以92年度毒聲字第
    2398號裁定撤銷停止戒治，於92年10月1 日執行完畢。詎其
    仍不知悔改，明知海洛因係毒品危害防制條例所稱之第一級
    毒品，不得非法持有及施用，竟於前揭強制戒治執行完畢後
    5 年內，復基於施用第一級毒品之犯意，於95年7 月7 日凌
    晨1 時許，在桃園縣中壢市某處，以注射針筒施用海洛因1
    次。嗣於95年7 月7 日凌晨3 時15分許，為警在桃園縣中壢
    市○○○路730 號前查獲，並扣得被告所有供（但非專供）
    施用第一級毒品海洛因所用之注射針筒1 支。
二、案經桃園縣政府警察局中壢分局報告臺灣桃園地方法院檢察
    署檢察官偵查起訴。
    理  由
一、按刑事訴訟法第273 條之1 第1 項規定除被告所犯為死刑、
    無期徒刑、最輕本刑為3 年以上有期徒刑之罪或高等法院管
    轄第一審案件者外，於審判期日前之程序進行中，被告先就
    被訴事實為有罪之陳述時，審判長得告知被告簡式審判程序
    之旨，並聽取當事人、代理人、辯護人及輔佐人之意見後，
    裁定進行簡式審判程序。經查，本件被告甲○○被訴違反毒
    品危害防制條例案，非前開不得進行簡式審判程序之案件，
    經被告於本院審理時就被訴事實為有罪之陳述，且經本院告
    知被告簡式審判程序之旨，聽取被告及檢察官之意見後，爰
    依上開刑事訴訟法第273 條之1 第1 項之規定，當庭裁定改
    依簡式審判程序審判之，合先敘明。
二、上開犯罪事實，業經被告甲○○於本院審理中坦承不諱，而
    被告於95年7 月7 日為警採集尿液送請臺灣檢驗科技股份有
    限公司以EIA 酵素免疫分析法為初步檢驗，復以GC/MS 氣相
    層析/ 質譜儀法為確認檢驗結果，確呈可待因、嗎啡陽性（
    可待因、嗎啡均為海洛因代謝物質）反應，此有桃園縣政府
    警察局中壢分局被採尿人姓名編號對照表、臺灣檢驗科技股
    份有限公司濫用藥物尿液檢驗報告各1 份附卷可稽（見偵查
    卷第22、33頁）。而按海洛因經注射入人體後，約80％於24
    小時內自尿中排出，一般而言，尿液中能否驗出嗎啡陽性與
    其投與量、投與途徑、採尿時間、個人體質及檢驗方法之靈
    敏度有關，國外曾有文獻報導注射6 毫克之海洛因鹽酸鹽，
    其代謝物嗎啡之平均可檢出時限約為26小時，此有行政院衛
    生署藥物食品檢驗局81年9 月8 日81藥檢壹字第8114885 號
    函可按，且以氣相層析質譜分析法作藥物及其代謝產物之定
    性及定量分析檢驗者，幾乎不會有偽陽性反應產生，亦即如
    尿液中未含有煙毒之反應者，即不可能產生因藥物所引起之
    偽陽性反應，此為毒品檢驗學之常規，亦為本院辦理相關違
    反毒品危害防制條例案件所知悉，是以上開檢驗結果當足以
    認定為真實而堪予採信。此外，復有扣案注射針筒1 支可佐
    。足見上揭事實，除被告不利於己自白外，並有上述補強證
    據足佐，堪認被告自白與事實相符，應可採為論罪科刑之依
    據。又被告前曾於90年間因施用毒品案件，經臺灣板橋地方
    法院以90年度毒聲字第429 號裁定送觀察、勒戒，於90年3
    月24日入勒戒處所，因認無繼續施用傾向，於90年4 月11日
    出所，並經臺灣板橋地方法院檢察署檢察官於90年4 月17日
    以90年度毒偵字第277 號為不起訴處分確定；於91年間因施
    用毒品案件，經本院以91年度毒聲字第1803號裁定令入戒治
    處所施以強制戒治，於91年10月7 日入戒治處所，嗣經本院
    以92年度毒聲字第623 號裁定停止戒治，所餘戒治期間付保
    護管束，於92年4 月2 日出所，其後本院以92年度毒聲字第
    2398號裁定撤銷停止戒治，於92年10月1 日執行完畢等情，
    有臺灣桃園地方法院檢察署刑案資料查註紀錄表、全國施用
    毒品案件紀錄表、受觀察勒戒人毒品及前科紀錄簡列表、臺
    灣高等法院被告前案紀錄表各1 份在卷為憑，其5 年內再犯
    本件施用第一級毒品之罪，事實已臻明確。綜上所述，足徵
    被告係於5 年內再犯毒品危害防制條例第10條第1 項之罪，
    應予依法論科。
三、核被告所為，係犯毒品危害防制條例第10條第1 項之施用第
    一級毒品罪。其非法持有海洛因之低度行為，為其非法施用
    海洛因之高度行為所吸收，不另論罪。至被告固於本院審理
    時供稱：伊於今年9 月初尚有因施用海洛因犯行為警查獲，
    等語，惟刑法第56條連續犯之規定已於94年2 月2 日修正公
    布刪除，並於95年7 月1 日施行，是現行刑法已無連續犯之
    規定，又被告於本院審理時供稱：伊並沒有海洛因之戒斷症
    狀，而伊今年9 月初係因還沒有工作，很落魄，覺得經不起
    打擊想藉由施用海洛因來逃避現實等語（見本院卷第78頁）
    ，是被告該次施用毒品行為與本件顯係不同之數行為而非單
    一之行為，各該行為間亦無互為階段可言；另心理的渴藥性
    是長期施用海洛因者最難克服的問題，是施用海洛因者多係
    僅因心理上之依賴性而再度使用，是施用毒品罪之構成要件
    並無預定行為人須反覆實施數個同種類行為始能成立該罪。
    是被告縱有所供於今年9 月初尚有施用海洛因犯行，亦與本
    件並無接續犯或集合犯之適用，自非本件起訴效力所及，本
    院自不得予以審究。爰審酌被告施用毒品，戕害自身身心，
    前已經觀察、勒戒、強制戒治處分及多次判處徒刑並執行，
    仍無戒除決心而再為本件犯行，惟犯罪後尚能坦承犯行、犯
    後態度尚佳、施用次數僅1 次及其素行等一切情狀，量處如
    主文所示之刑，以示懲儆。至扣案注射針筒1 支，為被告所
    有供（但非專供）施用第一級毒品海洛因犯行所用之物，業
    據被告於本院審理時供明，應依刑法第38條第1 項第2 款之
    規定，宣告沒收。
據上論斷，應依刑事訴訟法第273 條之1 第1 項、第299 條第1
項前段，毒品危害防制條例第10條第1 項，刑法第11條前段、第
38條第1 項第2 款，判決如主文。
本案經檢察官嵇珮晶到庭執行職務。
中    華    民    國    95    年    12    月    29    日
                  刑事第二庭    法  官  鄭吉雄
以上正本證明與原本無異。
如不服本判決，應於判決送達後10日內向本院提出上訴狀（應附
繕本），上訴於臺灣高等法院。
                                書記官  謝至菁
中    華    民    國    96    年    1     月    2     日
附錄法條：
毒品危害防制條例第10條第1項


司法院資訊處製作；財團法人民間司法改革基金會備份。
